臺灣嘉義地方法院交通事件裁定　　　　100年度交聲字第729號
原處分機關　交通部公路總局高雄區監理所臺東監理站
異　議　人
即受處分人　劉泓志
上列異議人即受處分人因違反道路交通管理處罰條例案件，對於
交通部公路總局高雄區監理所臺東監理站於民國一百年五月二十
三日所為之處分（原處分案號：東監違裁字第裁八一—Ｌ000
00000號），聲明異議，本院裁定如下：
    主  文
異議駁回。
    理  由
一、按汽車駕駛人，行經有燈光號誌管制之交岔路口闖紅燈者，
    處新臺幣（下同）一千八百元以上五千四百元以下罰鍰。前
    項紅燈右轉行為者，處新臺幣六百元以上一千八百元以下罰
    鍰，道路交通管理處罰條例第五十三條定有明文，而汽車駕
    駛人有同條例第五十三條之情形者，並予記違規點數三點，
    同條例第六十三條第一項第三款亦有規定。
二、原處分意旨略以：異議人即受處分人劉泓志於民國一百年四
    月二十八日下午四時三十分許，駕駛車牌號碼Ｍ八—二九六
    二號自用小客車，行經嘉一六一線崁後路路口時，有駕車行
    經有燈光號誌管制之交岔路口紅燈右轉之違規事實，經嘉義
    縣警察局朴子分局東石分駐所警員蕭世軒攔停，並填製嘉縣
    警交字第Ｌ00000000號舉發違反道路交通管理事件
    通知單予以舉發，嗣異議人於到案日期前向原處分機關即交
    通部公路總局高雄區監理所臺東監理站申訴，經原處分機關
    調查結果仍認異議人有上開違規行為，乃依道路交通管理處
    罰條例第五十三條第二項、第六十三條第一項第三款、違反
    道路交通管理事件統一裁罰基準及處理細則第四十一條、第
    四十三條、第四十四條、第六十七條及違反道路交通管理事
    件統一裁罰基準表之規定，於一百年五月二十三日以東監違
    裁字第裁八一—Ｌ00000000號裁決書，裁處異議人
    罰鍰六百元，並記違規點數三點之處分。
三、異議意旨略以：異議人於一百年四月二十八日下午四時三十
    分許，駕駛車牌號碼Ｍ八—二九六二號自用小客車，行經嘉
    一六一線崁後路路口時，因遇紅燈而暫停於路口，前輪尚未
    壓到一六一線停止線，非已完成右轉，嗣警員向其招手始右
    轉往前行駛，並非紅燈右轉，為此聲明異議，請求撤銷原處
    分等語。
四、異議人固不否認有於一百年四月二十八日下午四時三十分許
    ，駕駛車牌號碼Ｍ八—二九六二號自用小客車，行經嘉一六
    一線崁後路路口時，因遇紅燈而暫停於路口之事實，惟以上
    開情詞置辯，經查：
  (一)證人即掣單舉發警員蕭世軒於本院證稱：「（本件違規是否
    你舉發？舉發經過為何？）是，一百年四月二十八日下午四
    時至下午六時我在一六八線道及一六一線道口執行交通稽查
    勤務，我站在一六一線道上，當時我是與另外一名替代役一
    同執勤，後來於當日下午四時三十分看到異議人駕駛車牌號
    碼Ｍ八—二九六二號自用小客車沿一六八線西往東方向行駛
    ，於號誌一【詳如證人蕭世軒所繪製現場圖】顯示紅燈時右
    轉一六一線」（見本院卷第二三頁）、「（舉發時，你是看
    哪個號誌？）我是看號誌二、三，號誌二、三為綠燈時，號
    誌一、四應該是紅燈」（見本院卷第二六頁）、「（當天異
    議人的車輛在路口暫停，你有無向異議人招手叫他往前開？
    ）有，因為該車已經紅燈右轉，一六一線有大卡車要左轉，
    他停在路口很危險，所以我就叫他往前開」（見本院卷第二
    四頁）、「（當時異議人車子是否越過停止線？）是，前後
    輪都已經越過停止線」、「（你站位置是否可以看到異議人
    的車子有越過停止線？）因為該車站的位置已經在路口，已
    經越過停止線了」、（你認為異議人此情形是紅燈越線還是
    紅燈右轉？）我覺得異議人本來要右轉，看到我們執勤，所
    以才停在那邊」（見本院卷第二五頁）、「（你站的位置離
    異議人所駕車輛時的位置中間有無障礙物？無」（見本院卷
    第二五、二六頁）、「（當天的天氣為何？）晴朗」、「（
    你的視力為何？正常」（見本院卷第二六頁）各等語，且有
    證人蕭世軒繪製之現場圖（見本院卷第三二、六三頁）及其
    提出之錄影畫面翻拍照片（見本院卷第二九至三一、六六至
    六八頁）在卷可稽。本院復當庭勘驗證人蕭世軒提出舉發當
    時錄影光碟，勘驗結果為：「一、錄影畫面開始時，號誌二
    、三顯示為紅燈，隨即變換成綠燈。二、錄影畫面顯示六秒
    時，異議人所駕駛車牌號碼Ｍ八—二九六二號自用小客車頭
    出現在一六一線與一六八線交叉路口並往前右偏。三、錄影
    畫面顯示七秒至十四秒時，異議人所駕駛車牌號碼Ｍ八—二
    九六二號自用小客車保持靜止狀態，靜止時該車前輪壓在一
    六一線之斑馬線上。四、錄影畫面顯示十五秒時，異議人所
    駕駛車牌號碼Ｍ八—二九六二號自用小客車右轉往一六一線
    直行。五、錄影畫面結束時，號誌二、三仍顯示為綠燈」，
    有本院勘驗筆錄附卷可參（見本院卷第二三頁）。綜觀證人
    蕭世軒上開證述內容與本院上開勘驗結果相符，證人蕭世軒
    與異議人素不相識，亦無仇怨，係依法執行勤務之公務員，
    復到庭具結為以上之證述，殊無設詞誣陷異議人，而身觸偽
    證重罪之理。且證人蕭世軒係執行交通勤務之公務員，對於
    車輛動態之觀察程度本較一般人更為專注，佐以證人蕭世軒
    證述當時天候晴，無障礙物，其視力正常等情（見本院卷第
    二五、二六頁），堪認證人蕭世軒無誤判違規事實之虞，其
    證詞應可採信。
  (二)至異議人雖辯稱：因遇紅燈而暫停於路口，前輪尚未壓到一
    六一線停止線，非已完成右轉，嗣警員向其招手始右轉往前
    行駛，並非紅燈右轉云云，惟參酌本院上開勘驗結果：號誌
    二、三顯示為綠燈，錄影畫面顯示六秒時，異議人所駕駛車
    牌號碼Ｍ八—二九六二號自用小客車頭出現在一六一線與一
    六八線交叉路口並往前右偏，錄影畫面顯示七秒至十四秒時
    ，異議人所駕駛車牌號碼Ｍ八—二九六二號自用小客車保持
    靜止狀態，靜止時該車前輪壓在一六一線之斑馬線上等情（
    見本院卷第二三頁），可見異議人所駕駛車牌號碼Ｍ八—二
    九六二號自用小客車行駛至路口在號誌一顯示為紅燈時，即
    有意紅燈右轉，故車頭始往前右偏，前車輪並已壓在一六一
    線斑馬線上。且按證人蕭世軒提出之現場圖（見本院卷第六
    三頁）所示，一六八線之停止線距離路口中央約八‧六公尺
    ，一六一線之停止線距路口中央約一一‧五公尺，而異議人
    自述車牌號碼Ｍ八—二九六二號自用小客車車長約四‧五公
    尺（見本院卷第七四頁），則當該車前車輪已壓在一六一線
    斑馬線上時，其車身當已明顯越過一六八線之停止線而已深
    入路口範圍，足以妨害其他方向車輛通行，證人蕭世軒當時
    始向異議人招手要其向前行駛，以免妨礙一六一線車輛左轉
    通行，堪認異議人駕車有紅燈右轉行為，是異議人上開辯解
    ，實不足採。
五、綜上所述，本件異議人確有上述駕車行經有燈光號誌管制之
    交岔路口紅燈右轉之違規事實，原處分機關依道路交通管理
    處罰條例第五十三條第二項、第六十三條第一項第三款、違
    反道路交通管理事件統一裁罰基準及處理細則第四十一條、
    第四十三條、第四十四條、第六十七條及違反道路交通管理
    事件統一裁罰基準表之規定，裁處異議人罰鍰六百元，並記
    違規點數三點之處分，核無不當。本件異議為無理由，應予
    駁回。
據上論斷，應依道路交通管理處罰條例第八十七條第二項，道路
交通事件處理辦法第十八條，裁定如主文。
中    華    民    國   100    年    7     月    29    日
                    交通法庭    法  官  鄭雅文
以上正本證明與原本無異。
如不服本裁定，應於裁定送達後五日內向本院提出抗告狀（應附
繕本）。
中    華    民    國   100    年    7     月    29    日
                                書記官  潘宜伶